---
title: Esempio di Report con Quarto + Typst
subtitle: Un report davvero essenziale
date: today
lang: it
abstract: |
    {{< lipsum 1 >}}
execute:
  echo: false
  warning: false
  message: false
format: 
  simplereport-typst:
    css-property-processing: none
    font-paths: static/fonts/
---

```{r}
library(ggplot2)
library(gt)
```

# Introduzione

Questo è un documento di esempio creato per mostrare l'utilizzo del **template Typst per Quarto**. Il file contiene:

- testo formattato
- un grafico generato con `ggplot2`
- una tabella costruita con `gt`
- nessun dataset esterno (solo dataset forniti da R base)

L'obiettivo è verificare che il template funzioni correttamente con:

- *codice R*
- *figure*
- *tabelle*
- *rendering Typst*

Non poteva mancare un po' di lorem ipsum {{< lipsum 1 >}}.

# Analisi esplorativa dei dati

In questa sezione lavoriamo con il dataset `mtcars`, fornito di default in R.

{{< lipsum 1 >}}

```{r}
#| label: tbl-prova
#| tbl-cap: Una tabella di prova.
#| 
car <- rownames(mtcars)
data <- cbind(car, mtcars)
data[, 1:10] |>
head(10) |>
gt()
```

Altro lorem ipsum {{< lipsum 3 >}}.

## Sottocapitolo

```{r}
#| label: fig-prova
#| fig-cap: Una figura di prova
#| echo: true

library(ggplot2)

ggplot(mtcars, aes(x = wt, y = mpg)) +
    geom_point(color = "steelblue", size = 3) +
    geom_smooth(method = "lm", se = FALSE, color = "firebrick") +
    labs(
        title = "Relazione tra peso (wt) e consumo (mpg)",
        x = "Peso (migliaia di libbre)",
        y = "Consumo (mpg)"
    ) +
    theme_minimal()
```

Ancora lorem ipsum {{< lipsum 2 >}}.

C'è anche un'equazione:

$$
\hat{y} = \beta_0 + \beta_1 x 
$$ {#eq-linear}

dove:

- $\hat{y}$ è il valore predetto,
- $\beta_0$ è l'intercetta,
- $\beta_1$ è il coefficiente associato al predittore $x$.

Altro lorem ipsum {{< lipsum 2 >}}.

# Conclusioni

Abbiamo mostrato come:

- integrare codice `R`
- generare grafici con `ggplot2`
- creare tabelle eleganti con `gt`
- utilizzare il tuo template Typst tramite Quarto

Se il documento si renderizza correttamente, allora la tua estensione Typst è installata e funzionante.